# 外汇年检今年要求变了

提问人：ha77 时间：2012-03-12 18:13:57
能弄个网址链接么

回答人：chenyiwei
一张表不加改变用了 10 年（ 2002 ～ 2011 ），也算是很罕见的了。新表比旧表内容简化不少，不知道中注协是否会修改审核报告样式。

提问人：chongyz 时间：2012-03-26 16:21:38
回复 cizhang 的帖子
不知哪位大侠已经出过审核报告了，审核报告格式有新变动吗？

回答人：chenyiwei
基本上还是在外汇收支情况表审核报告的基础上改动的，报告正文本身变化不大。

提问人：taxi4 时间：2012-05-07 13:21:41
好像广西不用出审核报告，事务所在外商投资企业外方权益确认表上盖章，注册会计师在表上签字即可。

回答人：chenyiwei
不妥。混淆了编制责任和审核责任。